Config:
  hfst:
    Gen: ../../../src/generator-gt-norm.hfst
    Morph: ../../../src/analyser-gt-norm.hfst
  xerox:
    Gen: ../../../src/generator-gt-norm.xfst
    Morph: ../../../src/analyser-gt-norm.xfst
    App: lookup

Tests:
  
  Noun - isttoána - ok : # -m animate noun, knife AEW NA1
     isttoána+NA+Sg: isttoána
     isttoána+NA+Pl: isttoániksi
     isttoána+NA+Obv: isttoáni
     isttoána+NA+Non: isttoáni
     
     isttoána+NA+Px1Sg+Sg: nottoána
     isttoána+NA+Px1Sg+Pl: nottoániksi
     isttoána+NA+Px1Sg+Obv: nottoáni
     isttoána+NA+Px1Sg+Non: nottoáni

     isttoána+NA+Px1Pl+Sg: nottoáninnaana
     isttoána+NA+Px1Pl+Pl: nottoáninnaaniksi
     isttoána+NA+Px1Pl+Obv: nottoáninnaani
     isttoána+NA+Px1Pl+Non: nottoáninnaani

     isttoána+NA+Px21Pl+Sg: kottoáninnoona
     isttoána+NA+Px21Pl+Pl: kottoáninnooniksi
     isttoána+NA+Px21Pl+Obv: kottoáninnooni
     isttoána+NA+Px21Pl+Non: kottoáninnooni

     isttoána+NA+Px2Sg+Sg: kottoána
     isttoána+NA+Px2Sg+Pl: kottoániksi
     isttoána+NA+Px2Sg+Obv: kottoáni
     isttoána+NA+Px2Sg+Non: kottoáni

     isttoána+NA+Px2Pl+Sg: kottoánoaawa
     isttoána+NA+Px2Pl+Pl: kottoánoaawaiksi
     isttoána+NA+Px2Pl+Obv: kottoánoaawayi
     isttoána+NA+Px2Pl+Non: kottoánoaawai

     isttoána+NA+Px3Sg+Obv: ottoáni
     isttoána+NA+Px3Sg+Non: ottoáni

     isttoána+NA+Px3Pl+Obv: ottoánoaawayi
     isttoána+NA+Px3Pl+Non: ottoánoaawai

     
